【裁判字號】    98,訴,371
【裁判日期】    980511
【裁判案由】    妨害自由
【裁判全文】
臺灣臺中地方法院刑事判決               98年度訴字第371號
公  訴  人  臺灣臺中地方法院檢察署檢察官
被      告  甲○○
上列被告因妨害自由案件，經檢察官提起公訴（97年度偵字第27
711 號），本院判決如下：
    主  文
甲○○共同以非法方法，剝奪人之行動自由，累犯，處有期徒刑
肆月，如易科罰金，以新臺幣壹仟元折算壹日。
    事  實
一、甲○○前因妨害自由及竊盜案件，經法院分別判處有期徒刑
    6 月及7 月，嗣經裁定應執行有期徒刑1 年確定，於民國95
    年3 月21日縮短刑期執行完畢，不知悔改，認丁○○所經營
    之鉅匠保溫企業有限公司（以下簡稱鉅匠公司），積欠由其
    擔任負責人之好耐龍實業有限公司（以下簡稱好耐龍公司）
    工程款，竟與姓名、年籍不詳之成年男子3 名，基於妨害自
    由之犯意聯絡，於97年10月7 日凌晨4 時46分29秒起，自高
    雄市三民區附近，駕駛車號不詳之自小客車，北上至丁○○
    工地附近之臺中市○○○路專19臨時停車場等候。嗣於同日
    11時許，甲○○見丁○○與其員工丙○○徒步至停車場，先
    由甲○○在車內駕駛座等候，再推由上開3 名姓名、年籍不
    詳之成年男子下車，由其中1 名成年男子詢問丁○○是否為
    「阿達」，並向丙○○表示「這沒有你的事，你不要管」。
    另2 名成年男子分站在丁○○左右兩側，由左側男子伸出右
    手，搭在丁○○右肩；另由右側男子伸出左手，搭在丁○○
    左肩之方式，強行要求證人丁○○上車。丁○○起初不願上
    車，扭動身體抵抗，惟架住丁○○之2 名男子見丁○○反抗
    ，竟出手拉扯丁○○之隨身包包及毆打丁○○，強令丁○○
    坐上自小客車後座中間，並分坐在丁○○兩旁；另1 名姓名
    、年籍不詳之成年男子坐在副駕駛座。丁○○遭限制行動自
    由後，甲○○駕車在臺中縣沙鹿鎮及龍井鄉○○○區道路繞
    行，令丁○○撥打電話回鉅匠公司，要求公司應即時匯款以
    給付工程款，否則要將丁○○押回高雄，並指示副駕駛座之
    不詳姓名、年籍之成年男子取出本票3 張，令丁○○簽寫3
    張面額各新臺幣（下同）10萬元之本票，若丁○○稍有遲疑
    ，即由後座2 名姓名、年籍不詳男子出手毆打丁○○之胸部
    及腹部，致使丁○○受有上腹壁瘀傷，以此強暴方式，使丁○○簽立3 張本票。甲○○等人取得本票後，於同日12時39
    分許，在臺中縣龍井鄉○○路上之北基加油站釋放丁○○。
    嗣因丙○○目睹丁○○遭人強押上車，至內政部警政署保安
    警察隊第二總隊第三大隊第二中隊中科分隊（以下簡稱中科
    分隊）報警，警員戊○○於同日13時4 分41秒許前後某時，
    以00-00000000 號公務電話，撥打甲○○使用之0000000000
    號行動電話，確認甲○○為上開行動電話使用者後，循線查
    獲，始悉上情。
二、案經丁○○訴請內政部警政署保安警察隊第二總隊第三大隊
    第二中隊報請臺灣臺中地方法院檢察署檢察官偵查起訴。
    理  由
一、證據能力方面：
    按被告以外之人於審判外之陳述，雖不符刑事訴訟法第159
    條之1 至第159 條之4 之規定，而經當事人於審判程序同意
    作為證據，法院審酌該言詞陳述或書面陳述作成時之情況，
    認為適當者，亦得為證據。當事人、代理人或辯護人於法院
    調查證據時，知有第159 條第1 項不得為證據之情形，而未
    於言詞辯論終結前聲明異議者，視為有前項之同意。刑事訴
    訟法第159 條之5 定有明文。查被告於本院審判程序時，對
    於本案偵查卷內之人證、書證，均同意有證據能力，得採為
    本案之證據，迄至本案言詞辯論終結前，被告亦未聲明異議
    ，有準備程序及審判筆錄在卷可考（見本院卷26、46頁），
    經審酌卷內各該人員陳述時之情狀，均查無被違法取供或非
    出於自由意志之情形，相關書證亦查無違法取證或造假虛捏
    之情事，以之作為本案之證據，皆屬適當，依前揭規定，本
    判決以下所引用之人證、書證均得為本案之證據。
二、訊據被告於本院坦承其為好耐龍公司負責人，並於97年10月
    7 日自高雄北上至臺中等情不諱，惟否認有何妨害自由犯行
    ，辯稱：當天早上我母親要我到臺中，向客戶許振勝收取工
    程款，於6 、7 時許到臺中，但太早向客戶收取工程款不好
    意思，因此到臺中下交流道後往沙鹿方向，將車停在路邊休
    息，到中午時，我母親打電話告知丁○○因債務糾紛遭擄走
    ，我母親認為可能是我做的，要我快回高雄，在南下高雄時
    ，接到警察的電話，問丁○○是否與我在一起，我向警察說
    沒有，就直接回高雄云云（見本院卷47頁）。惟查：
  (一)被告與3 名姓名、年籍不詳之成年男子，共同在臺中市○○○路專19臨時停車場，強押證人丁○○上被告駕駛之自小客
    車，業經證人丁○○、丙○○證述甚詳，分述如下：
  1.證人丁○○先於(1)警詢證稱：7 日11時許，在科雅西路專19
    臨時停車場，被3 人強迫押上車。有2 人用手強拉我，限制
    我自由。…其中1 人是司機甲○○等語（見警卷18頁）；復
    於(2)檢察官訊問時證稱：他們問我說是不是「阿達仔（台語
    ）」，我說是，他們就搭著我的肩，還拿走我的包包，叫我
    跟他們走，我有跟他們拉扯，後來他們還要我上車。我要他
    們將我的包包還我，我才要上車，但是他們還是沒有將包包
    還我，又半推半打我，我只好上車等語（見偵卷25、26頁）
    ；再於(3)本院證稱：當天早上11點左右，我與丙○○一起到
    停車場，就有2 名男子先走過來，1 名男子問我是不是「阿
    達」，我說是，該名男子就叫我上車，我說我幹嘛要上車，
    雙方就發生拉扯，對方就把我背包拉走，然後我問對方為何
    把我背包拉走，對方還是叫我上車，我就說：好，我上車。
    （問：如何上車？）對方有毆打我。（問：有沒有人架住你
    ？）有，1 名男子拖我的背包，我本來不願意上車，另外1
    名男子拉住我要拖我上車，後來我就說：好，我上車。（問
    ：到底有幾個人拉你上車？）在停車場入口有2 名男子要拉
    我上車，快要走到車子旁時，又有1 名男子下車，也要把我
    推上車，我就說：我自己會進去。…但我有聽到1 名男子對
    丙○○說：沒有你的事，你不要管。…當時有2 個人過來先
    架住我的肩膀，我扭動身體反抗，他們才拉扯我的背包等語
    （見本院卷43、44頁）。
  2.證人丙○○先於(1)警詢證稱：我和丁○○一起要到停車場開
    車，丁○○就遭3 名不明人士押走等語（見警卷25頁）；復
    於(2)檢察官訊問時證稱：我與丁○○…走去牽車的路上，在
    停車場出現3 個人，他們對丁○○說：你就是「阿達（台語
    ）」，然後就有2 個人各搭著他的肩，另外1 個人對我說，
    沒有我的事，要我不要管。他們就往停車場走去等語（見偵
    卷24頁）；再於(3)本院證稱：我與丁○○從公司承包的臺中
    中科工地走到臨時停車場，要彎進停車場入口時，有3 名男
    子靠近我們，其中1 名男子問丁○○：你是否為「阿達」？
    丁○○回答：是。然後其中1 名男子站在丁○○的左手邊，
    伸出右手搭在丁○○的右肩，另外1 名男子站在丁○○的右
    手邊，伸出左手搭在丁○○的左肩，另外1 名男子就站在我
    面前，並告訴我：這沒有你的事，你不要管。（問：丁○○
    被架住後，有無反抗？）有，丁○○有扭動身體，並告訴對
    方不要這樣，但是對方還是硬把丁○○架住往停車場方向走
    去，當時我已經在打電話報警，…抓走丁○○的3 名男子，
    大約都是20幾歲的成年男子。…（問：你有無看到丁○○的
    皮包被拿走？）當時架住丁○○的人有要拿走丁○○的手提
    包，雙方有發生拉扯等語甚詳（見本院卷40至42頁）。
  3.依此，證人丁○○與丙○○於警詢、偵訊及本院證述關於證
    人丁○○如何遭人強行押上自小客車部分，就(1)1 名男子詢
    問證人丁○○是否為「阿達」；(2)2 名男子搭證人丁○○肩
    膀；(3)拉扯證人丁○○所有包包；(4)證人丁○○於上車前遭
    毆打等情，前後所述一致，無模糊或不合理之情形，本院認
    為證人丁○○及丙○○於警詢先供述大略經過，經交互詰問
    後，再詳述被害細節，復查無刻意誇大或掩飾犯行之情形，
    渠等上開所述，自屬可信。此外，被告亦於警詢及本院審理
    時供稱：我平時使用的手機號碼是0000000000號等語（見警
    卷4 頁、本院卷46頁）；參酌行動電話0000000000號通聯調
    閱查詢單，該門號於97年10月7 日4 時46分29秒及5 時8 分
    4 9 秒止，各有1 通通話，基地台位置分別在高雄市三民區
    ○○○路616 號及高雄市苓雅區○○○路129 號12樓屋頂；
    於同日7 時1 分12秒及7 時2 分2 秒，各有1 通通話，基地
    台位置在彰化縣溪湖鎮○○○段999-2 地號及埔鹽鄉○○段
    20 69 地號；於同日8 時58分38秒起，至同日11時21分57秒
    止，共有13通通話，除於9 時25分12秒、9 時47分16秒及11
    時21分16秒通話時之基地台位置，分別位於臺中市○○區○○路108 號5 樓、臺中市○○區○○路108 號5 樓及臺中市
    西屯區中部科學園區○○路1 號外，其餘均在臺中縣大雅鄉
    ○○○段201-223 地號。由此可知，被告持用0000000000號
    行動電話，於97年10月7 日4 時46分29秒起，自高雄市三民
    區○○○路附近往北移動，途經彰化縣溪湖鎮、埔鹽鄉，於
    同日7 時43分33秒許，抵達臺中市西屯區○○○路附近；另
    於上午時分，多在臺中縣大雅鄉○○○段一帶停留，嗣於同
    日11時21分16秒時，被告使用行動電話時，該基地台位置在
    臺中市西屯區中部科學園區○○路1 號。是被告於當日11時
    21分16秒使用0000000000號行動電話時所處位置，與證人丁○○及丙○○證稱證人丁○○遭妨害自由之時間及處所相符
    。而證人丁○○於檢察官訊問時證稱：當天確實是甲○○開
    車，我之前在甲○○家的公司上班，我認識他，不會認錯人
    等語（見偵卷26頁）。足見，被告至遲於97年10月7 日4 時
    46分29秒起，便自高雄市三民區○○○路附近駕車北上，途
    經彰化縣溪湖鎮、埔鹽鄉；於同日8 時58分38秒時，抵達臺
    中市○○區○○路附近；於同日11時21分16秒許出現在臺中
    市西屯區中部科學園區○○路附近甚明。綜合以上事證，足
    認被告與姓名、年籍不詳之成年男子3 名，於97年10月7 日
    上午在臺中市○○○路專19臨時停車場等候，見證人丁○○
    與丙○○於同日11時許步行至停車場入口，先由被告留在車
    內駕駛座，再推由另3 名姓名、年籍不詳之成年男子下車，
    其中1 名成年男子詢問證人丁○○是否為「阿達」，並向證
    人丙○○表示「這沒有你的事，你不要管」。另2 名成年男
    子分站在證人丁○○左右兩側，由左側男子伸出右手，搭在
    證人丁○○右肩；另由右側男子伸出左手，搭在證人丁○○
    左肩之方式，強行要求證人丁○○上車。證人丁○○扭動身
    體抵抗，惟架住證人丁○○之2 名男子見證人丁○○反抗，
    竟出手拉扯證人丁○○之隨身包包及毆打證人丁○○。證人
    丁○○經遭搭肩、拉扯隨身包包及毆打等外力，已無自由行
    動之意思決定能力，遂與上開3 名姓名、年籍不詳之成年男
    子上車等情，應可認定。至於被告先於警詢辯稱：當時我在
    高雄，在高雄醫院云云（見警卷3 頁）；復於檢察官訊問時
    辯稱：手機平常有可能是公司一位劉飛鴻司機和我女友或我
    在使用。當時我人應該是在高雄醫學院云云（見偵卷15頁）
    ，均屬卸責之詞，不足採信。
  4.至於證人丁○○與丙○○於本院所證關於渠等步行至臨時停
    車場時，究遭係2 名或3 名不詳姓名、年籍之成年男子擋住
    去路部分略有不同。但證人丁○○獲釋後，立即至中科分隊
    接受警詢，並於同日14時40分起製作筆錄，其於警詢明確指
    稱：「被3 人強迫押上車」。因此，證人丁○○警詢所述記
    憶較本院審理時清晰可信。另證人丁○○於本院證稱第3 人
    在其遭2 名男子架住步行至自小客車旁時才下車，與證人丙○○證稱渠等在停車場入口處遭到3 名男子擋住去路不同。
    但證人丁○○突遭3 名男子擋住去路，並受搭肩、拉扯隨身
    包包及毆打等不法侵害，其內心應屬高度恐懼，是否仍得精
    確記憶3 名成年男子實施不法行為之順序及處所，實不無可
    疑。是此部分事實，應以在旁目睹丁○○遭妨害自由經過之
    丙○○所述較為可信，併此說明。
  (二)丁○○在自小客車內，遭後座2 名男子毆打而簽發本票3 紙
    後，被告在臺中縣龍井鄉○○路上之北基加油站釋放證人丁○○之事實，復經證人丁○○證述在卷：
  1.證人丁○○先於(1)警詢證稱：他們把我押上車後，在中科附
    近繞了1 個小時左右就停在路邊。開車途中，他們叫我先打
    電話給公司，要求公司當天先付款35萬元現金，35萬元支票
    。如果在今日15時30分沒有拿到錢，就要把我押到高雄讓我
    好看，看公司何時付錢就何時放人。他們等不及公司回覆，
    甲○○便叫前座的男子拿出本票，叫我簽下3 張每張10萬的
    本票，…我在打電話過程中動作慢一點，就被後座右邊男子
    徒手毆打我的肚子及胸膛。我本來不想簽本票的，可是對方
    強迫我簽本票，不簽就又毆打我，直到我簽完本票才沒有打
    我等語（見警卷18頁）；復於(2)檢察官訊問時證稱：上車後
    ，我看到甲○○，他負責開車，上車後他都沒有說話，就將
    車子開出去，開往大肚方向一直繞，並要我用我的電話打回
    公司，但因為山區通訊不好，他們還打我，叫我趕快打。有
    2 個人跟我一起坐在後座，該2 人都有打我。…我要求他們
    移到收訊好的地方，後來我有打回公司，叫公司匯錢才要放
    人，不然要押我回去高雄，並且又叫我簽3 張本票，1 張10
    萬，總共30萬元。我本來不簽，但是他們就打我，簽慢一點
    他們也打我等語（見偵卷25頁）；再於(3)本院證稱：我被押
    到車上的後面座位，兩邊各坐1 名男子，另外1 名男子坐在
    副駕駛座，開車的人是甲○○，他們就將車子往大肚山的方
    向開，往山區那邊繞，那邊路我不認識，甲○○及我不認識
    的男子他們要求我打電話回公司，要公司匯錢35萬元至40萬
    元，詳細金額我忘記了，他們才要放人，另外還要求我開本
    票3 張，面額各10萬元，剛開始我不答應不肯簽，旁邊的2
    名男子就打我的肚子，我被打的受不了就簽本票給他們。…
    我打電話回公司給湯豐益，…請湯豐益聯絡張國樹看他是否
    同意匯錢，我打完電話後，對方就突然將車子開到一個加油
    站，就叫我下車，下車時約12點多。…（問：你簽的本票是
    何人提供的？）副駕駛座的年輕人拿給我的。（問：你簽的
    本票上面記載哪些事項？）金額10萬元、簽名、發票日期（
    日期忘記，但不是案發當日），總共簽3 張。…（問：3 張
    各10萬元的本票，金額是何人要求填寫10萬元的？）我問甲○○要簽多少錢，甲○○問副駕駛座的人告訴我1 張簽10萬
    元等語（見本院卷44、45頁），並有澄清綜合醫院中港分院
    診斷證明書在卷可稽（見警卷22頁）。
  2.依此，證人丁○○於警詢、偵訊及本院證述關於被告及3 名
    姓名、年籍不詳成年男子在車內之相關舉動，除被告要求證
    人丁○○要求先行付款35萬元現金及35萬元支票，抑或匯款
    35至40萬元外略有不同外，其餘諸如(1)相關人等在車內之座
    位；(2)車輛開往大肚方向繞；(3)由副駕駛座之男子取出本票
    ，要求證人丁○○簽立；(4)於證人丁○○簽立本票前稍有遲
    疑，即遭同坐後座之男子毆打等情，均前後一致，復查無任
    何誇大或掩飾被告等人犯行之情，甚且被告於97年10月7 日
    至警局製作筆錄完畢後，立即於同日17時41分至澄清綜合醫
    院中港分院急診室就醫診治，經診斷結果受有「上腹壁瘀傷
    」之傷害，與其指訴在自小客車內遭人毆打胸腹部之情節相
    符，足認被告上開警詢、偵訊及本院證述，應屬可信。至於
    證人丁○○所述關於匯款或應交付金額部分固有歧異，但此
    瑕疵或許因時間經過而淡忘，亦有可能因遭妨害自由期間之
    驚恐而影響記憶。然不論何者，證人丁○○上開警詢、偵訊
    及本院證述其在自小客車內遭剝奪行動自由之主要構成要件
    事實仍屬一致。上開瑕疵不僅無礙於本案犯罪事實之認定，
    亦不影響證人丁○○上開供述之可信度。此外，復參酌行動
    電話0000000000號通聯調閱查詢單，門號0000000000號於97
    年10月7 日11時56分2 秒起，至12時29分39秒止，有6 通通
    話，基地台位置分別在臺中縣龍井鄉○○村○○○路203 號
    2 樓、臺中縣沙鹿鎮○○路35號5 樓、臺中縣沙鹿鎮○○里
    ○○路5-6 號3 樓、臺中縣沙鹿鎮○○路125-2 號、臺中縣
    沙鹿鎮○○路125-2 號及臺中縣龍井鄉○○路300 號。由此
    可知，被告於上開期間駕車反覆在臺中縣龍井鄉與沙鹿鎮地
    區繞行，最後於同日12時29分39秒許出現在臺中縣龍井鄉○○路附近。而臺中縣沙鹿鎮及龍井鄉緊鄰，且均有部分行政
    區域在大肚山區，因此，證人丁○○證稱被告往大肚山方向
    開，實與事實無違。況且，證人丁○○遭妨害自由在車內，
    且受毆打及強簽本票，實難要求證人丁○○精確陳述被告駕
    車繞行之地點。是證人丁○○陳述被告往大肚山方向開，仍
    與通聯調閱查詢單相符，附此說明。
  3.又證人丁○○於檢察官訊問時證稱：被告開到1 個加油站附
    近，就停下來，要我下車等語（見偵卷26頁），經核與證人
    丙○○於本院證稱：丁○○打電話給我，告訴我他在龍井鄉
    ○○路的北基加油站，我就過去接他等語相符（見本院卷41
    頁）。復參酌上開通聯調閱查詢單，被告使用之行動電話於
    該日12時29分36秒通話之基地台位置在臺中縣龍井鄉○○○
    路300 號。足見，被告應係於該次通話前後之某時，將證人
    丁○○釋放在臺中縣龍井鄉○○路上北基加油站無誤。
  4.另證人丙○○先於(1)檢察官訊問時證稱：我當天在警局有用
    我的電話0000000000號打給甲○○云云（見偵卷26頁）；復
    於(2)本院證稱：我打電話報案後，並到保二總隊中科分隊，
    為了要確認丁○○人在哪裡，還有以我0000000000號行動電
    話打給甲○○云云（見本院卷41頁）。然遍查行動電話0000
    000000號通聯調閱查詢單，該行動電話於97年10月7 日，並
    無與證人丙○○所使用之0000000000號行動電話有通話紀錄
    。證人丙○○上開證述，應屬記憶上之錯誤所致，且無礙於
    本院認定前揭事實，亦不足為有利於被告之認定。
  (三)中科分隊警員戊○○於97年10月7 日13時4 分41秒，以公務
    電話00-00000000 號與被告使用之0000000000號行動電話有
    37秒通話：
  1.被告先於(1)警詢坦承：警方有打電話給我，問我有沒有跟丁○○在一起，當時我就回答我沒有跟丁○○在一起等語（見
    警卷4 頁）；復於(2)本院坦承：確實有接到一位自稱是中科
    警察隊警員的電話，通話內容與證人戊○○證述的內容相同
    等語甚詳（見本院卷40頁），經核與中科分隊警員戊○○於
    本院證稱：我用分隊部的電話00000000號撥打甲○○的行動
    電話，電話接通後，我先表明我是中科警察隊，我問：你是
    否為甲○○本人？對方回答：是。我再問：丁○○有沒有跟
    你在一起？對方回答：沒有等語相符（見本院卷39頁），並
    有通聯調閱查詢單在卷可稽。是以，證人戊○○於97年10月
    7 日13時4 分41秒，以公務電話00-00000000 號，撥打被告
    使用之0000000000號行動電話，並確認被告為該行動電話使
    用人無誤。
  2.又被告與證人戊○○為上開通話時，0000000000號行動電話
    通話基地台位在彰化縣彰化縣溪州鄉○○段地號。可見，被
    告於該日在臺中縣龍井鄉○○路北基加油站釋放證人丁○○
    後，旋駕車往南方向行駛，直至同日15時19分56秒之通話基
    地台位在高雄市前金區○○○路17號10樓。是證人戊○○撥
    打電話與被告時，證人丁○○未與被告同在車上無誤。證人
    丁○○於檢察官訊問時證稱：中間甲○○有在講電話，我之
    後知道是警察打給他的云云（見偵卷25頁）；證人丙○○於
    本院證稱：警員打電話完沒多久，丁○○打電話給我，告訴
    我他在龍井鄉○○路的北基加油站云云（見本院卷41頁），
    應有誤會，併此說明。
  (四)綜上，本件事證明確，被告犯行，堪以認定。
三、被告夥同3 名姓名、年籍不詳之成年男子基於犯意聯絡由2
    名男子架住丁○○，並於丁○○扭動身體抵抗時，拉扯丁○○包包及毆打丁○○方式，限制丁○○行動自由，再由副駕
    駛座之男子取出本票，後座之2 名姓名、年籍不詳成年男子
    毆打丁○○腹部及胸部，強制丁○○簽立本票。核其所為，
    係犯刑法第302 條第1 項剝奪他人行動自由罪。被告與3 名
    姓名、年籍不詳之成年男子，對於上開犯行，彼此間均有犯
    意聯絡及行為分擔，應依刑法第28條規定，論以共同正犯。
    被告於妨害自由行為過程中，與3 名姓名、年籍不詳之成年
    男子共同強制丁○○簽發本票，該強制行為，為低度行為，
    應為剝奪行動自由高度行為所吸收（最高法院29年度台上字
    第2359號判例參照）。另刑法第302 條第1 項之妨害自由罪
    ，原以強暴、脅迫為構成要件，其因而致普通傷害，乃強暴
    、脅迫當然之結果，被告與3 名姓名、年籍不詳之成年男子
    ，對丁○○未另有傷害犯意，自不另論刑法第277 條第1 項
    之傷害罪（最高法院30年上字第3701號判例參照）。查被告
    前因妨害自由及竊盜案件，經法院分別判處有期徒刑6 月及
    7 月，嗣經裁定應執行有期徒刑1 年確定，於95年3 月21日
    縮短刑期執行完畢，有臺灣高等法院被告前案紀錄表在卷可
    按，茲被告受徒刑之執行完畢，5 年以內故意再犯本案有期
    徒刑以上之罪，為累犯，應依刑法第47條第1 項規定加重其
    刑。爰審酌被告前有違反懲治盜匪條例、妨害自由及竊盜等
    前案紀錄，甫於95年3 月21日縮短刑期執行完畢，竟不思以
    正常管道解決工程款糾紛，重覆再犯財產性犯罪，足見被告
    約束自身行為之能力不佳，及其剝奪丁○○行動自由時間不
    長，且於丁○○簽立本票後，即予釋放，暨其犯後否認犯行
    ，惟已與丁○○達成和解，有和解書影本在卷（見本院卷27
    頁），並經丁○○於本院審理時到庭表示：被告是一時衝動
    ，也沒有什麼事了，我也願意原諒被告，被告的母親也是我
    的老東家，我之前是在被告的公司上班，請法官對被告從輕
    量刑等語（見本院卷48頁）等一切情狀，量處如主文所示之
    刑，併宣示如易科罰金之折算標準。
據上論斷，應依刑事訴訟法第299 條第1 項前段，刑法第28條、
第302 條第1 項、第47條第1 項、第41條第1 項前段，刑法施行
法第1 條之1 ，判決如主文。
本案經檢察官乙○○到庭執行職務
中    華    民    國    98    年    5     月    11    日
                  刑事第十一庭  審判長法  官  楊文廣
                                      法  官  劉敏芳
                                      法  官  柯志民
以上正本證明與原本無異。
如不服本判決，應於判決送達後10日內，向本院提出上訴狀。
                                      書記官  賴亮蓉
中    華    民    國    98    年    5     月    11    日
附錄本案論罪科刑法條全文
刑法第302條
私行拘禁或以其他非法方法，剝奪人之行動自由者，處五年以下
有期徒刑、拘役或三百元以下罰金。
因而致人於死者，處無期徒刑或七年以上有期徒刑，致重傷者，
處三年以上十年以下有期徒刑。
第一項之未遂犯罰之。


司法院資訊處製作；財團法人民間司法改革基金會備份。
